【裁判字號】    98,簡抗,4
【裁判日期】    981119
【裁判案由】    給付利息差額
【裁判全文】
臺灣嘉義地方法院民事裁定  98年度簡抗字第4號
抗  告  人  甲○○
相  對  人  合作金庫商業銀行股份有限公司
法定代理人  乙○○
上列抗告人因與相對人間給付利息差額事件，抗告人對於本院嘉
義簡易庭於民國98年8月12日所為98年度嘉簡調字第119號民事裁
定不服提起抗告，本院合議庭裁定如下：
    主    文
原裁定廢棄，本件發回本院嘉義簡易庭。
    理    由
一、本件抗告人主張其原任職於相對人即合作金庫商業銀行股份
    有限公司擔任副理工作，兩造間原存有勞動契約關係，抗告
    人於民國94年4月1日從相對人公司辦理退休，並依相對人頒
    布之工作規則即「人事服務手冊」規定，將退休金連同公保
    養老給付共計新台幣（下同）7,511,146 元存入抗告人之員
    工退休金存款專戶內，並依照上揭工作規則內容，員工退休
    金存款專戶之存款得享有年利率13% 之優惠利息，又該存款
    優惠利息所得係直接匯入抗告人在相對人公司嘉義分司所申
    設之員工退休金存款專戶內。詎相對人自97年1月1日起，片
    面以函文通知抗告人上開員工退休金存款金額上限調整為50
    0 萬元，超過500萬元部分之存款，不再享有年利率13%之優
    惠利息，而改以相對人公司活期儲蓄存款牌告利率計息，此
    舉明顯違反上開工作規則內容，不當扣減應給付抗告人之利
    息，遂起訴請求相對人給付利息差額等情。
二、原裁定意旨略以：依抗告人提出之「人事服務手冊」陸、五
    （一）規定「員工在退休（職）生效日領取退休金，可持本
    人身份證、印章、退休（職）證件至本行營業單位開立員工
    退休金存款帳戶... 」等內容，僅係兩造就退休金領取之方
    式規定，並非約定於嘉義給付退休金，又抗告人在退休時雖
    係於相對人公司嘉義分公司開立員工退休金存款專戶，惟此
    係抗告人與相對人公司嘉義分公司間成立委任及消費借貸之
    混合契約，難認此一混合契約係與相對人間關於債務履行地
    之約定，從而相對人主事務所係設於臺北市，經核本院並無
    管轄權，爰將本件移送臺灣臺北地方法院等語。
三、抗告意旨略以：依民事訴訟法第12條規定：「按因契約涉訟
    者，如經當事人定有債務履行地，得由該履行地之法院管轄
    」，即其履行地定有數處，各該履行地之法院亦皆有管轄權
    ，而本件抗告人請求相對人給付利息差額事件，兩造原約定
    抗告人之員工退休金專戶存款之利息，係直接匯入抗告人在
    相對人公司嘉義分行之員工退休金存款專戶內，足認本件爭
    訟之債務履行地係在嘉義，本院應有管轄權，而本院嘉義簡
    易庭98年度嘉簡調字第119 號民事裁定以管轄錯誤為由，將
    本件移送臺灣臺北地方法院，抗告人認有不當而提起本件抗
    告。
四、查本件抗告人起訴請求相對人給付利息差額事件，係針對抗
    告人退休後所領取之退休金（含公保養老給付），得依原任
    職之相對人公司所頒「人事服務手冊」之工作規則，向相對
    人公司申請開立員工退休金存款專戶，並享有存款年利率13
    % 之優惠利息，而本件抗告人主張相對人並無片面變更存款
    上限為500 萬元之權利，顯見本件兩造所爭執者，並非退休
    金之領取或分期給付，而係有關員工退休金存款專戶存款上
    限及優惠利息給付之爭端，亦即屬兩造間成立員工退休金存
    款專戶此一委任及消費借貸混合契約之紛爭甚明。從而，本
    件抗告人既係在相對人公司嘉義分公司開立員工退休金存款
    專戶，且相對人亦將員工退休金存款所得之優惠利息直接存
    入該專戶內，此有抗告人提出該專戶存摺影本為證，顯見有
    關該員工退休金存款專戶之混合契約之債務履行結果地係在
    嘉義無訛（詳參最高法院98年度台抗字第468 號民事裁定及
    臺灣高等法院臺中分院96年度抗字第331 號民事裁定意旨）
    ，是依民事訴訟法第12條：「按因契約涉訟者，如經當事人
    定有債務履行地，得由該履行地之法院管轄」之特別審判籍
    規定，本院應有管轄權，是相對人聲明請求將本件移轉管轄
    ，自無可採，原審未查，遽以本院無管轄權為由裁定移轉，
    自有未洽，抗告意旨請求廢棄原裁定，即有理由，爰廢棄原
    裁定，且因本件事涉當事人之審級利益，併發回原審更為適
    當之處理。
五、據上論結，本件抗告為有理由，依民事訴訟法第436條之1第
    3項、第492條，裁定如主文。
中    華    民    國    98    年    11    月    19    日
                 民事第一庭審判長法  官  林世芬
                                 法  官  張鶴齡
                                 法  官  周俞宏
上列正本與原本無異。
本件不得抗告。
中    華    民    國    98    年    11    月    19    日
                                 書記官  劉怡欣


司法院資訊處製作；財團法人民間司法改革基金會備份。
